臺灣桃園地方法院民事裁定
111年度家聲字第59號
聲  請  人  國軍退除役官兵輔導委員會桃園市榮民服務處

法定代理人  徐偉光  


上列聲請人聲請變賣被繼承人李耀華遺產事件，本院裁定如下：
    主    文
許可聲請人變賣被繼承人李耀華所有如附表所示之動產。
聲請程序費用由被繼承人李耀華之遺產負擔。
    理  由
一、按被繼承人在臺灣地區之遺產，由大陸地區人民依法繼承者
    ，其所得財產總額，每人不得逾新臺幣（下同）2 百萬元；
    第1 項遺產中，有以不動產為標的者，應將大陸地區繼承人
    之繼承權利折算為價額。臺灣地區與大陸地區人民關係條例
    第67條第1項前段、第4項前段定有明文。次按為清償債權或
    交付遺贈物之必要，管理人經親屬會議之同意，得變賣遺產
    。親屬會議不能召開或召開有困難時，依法應經親屬會議處
    理之事項，由有召集權人聲請法院處理之。民法第1179條第
    2項、第1132條定有明文。次按遺產管理人為清償債權、交
    付遺贈物或移交遺產給大陸地區繼承人，有變賣遺產之必要
    者，應聲請法院許可後辦理。退除役官兵死亡無人繼承遺產
    管理辦法第8 條之1第1項定有明文。
二、聲請意旨略以：被繼承人李耀華（男，民國0年0月0日生，
    身分證統一編號：Z000000000號）為受聲請人列冊服務之退
    除役官兵，已於85年11月17日死亡，遺有如附表所示之動產
　　。因被繼承人在臺無繼承人，依臺灣地區與大陸地區人民關
    係條例第68條及退除役官兵死亡無人繼承遺產管理辦法第4 
    條，聲請人為被繼承人之法定遺產管理人，依法執行遺產管
    理人之職務，並經本院以86年度家催字第82號裁定公示催告
    被繼承人在大陸地區之繼承人在案。茲因聲請人所管理被繼
    承人之遺產，已有大陸地區人民李耀才、李耀發、李耀洪聲
    請繼承，經本院准予備查在案，但迄未出面辦理領取，造成
    保管箱費用累積多年費用之情，支出恐有逾越動產自身價值
    之可能。故請准聲請人變賣被繼承人所遺如附表所示之動產
    等語。
三、聲請人主張之上揭事實，據提出被繼承人戶籍謄本、榮民基
    本資料、本院上開公示催告裁定、公示催告新聞紙、本院87
     年1月14日桃院華民聲繼簡字第93號函、聲請人104年4月7
    日、110年12月16日通知繼承人之函稿等在卷為證，堪信為
    真。被繼承人為退除役官兵，遺留如附表所示之動產，聲請
    人為被繼承人之遺產管理人，依法有為被繼承人移交遺產之
    職務，因被繼承人在臺無其他繼承人，又有上開大陸地區人
    民聲請繼承，但迄未出面辦理，自應將其繼承權利折算為價
    額後為遺產之交付，以維護遺產利益及公益。聲請意旨為有
    理由，應予准許。
中　　華　　民　　國　　111 　年　　5 　　月　　20　　日
                  家事庭法  官  毛松廷
以上正本係照原本作成。
如不服本裁定應於送達後10日內向本院提出抗告狀，並繳納抗告
費新台幣1,000元。
中　　華　　民　　國　　111 　年　　5 　　月　　20　　日
                        書記官  張堯振